---
title: "Grupa A"
author: "Julianna Waluś"
date: "7 12 2023"
output: html_document
---

```{r setup, include=FALSE}
#Sprawdzanie braków danych
library(ggplot2)
library(rmdformats)
library(validate)
library(validatetools)
library(dcmodify)
library(errorlocate)
library(deductive)
library(VIM)
library(simputation)
library(lumberjack)
library(ISLR) 
library(dlookr)
library(xts)
library(quantmod)
library(ROCR)
```

```{r}
attach(agencja_nieruchomosci)
braki_danych <- colSums(is.na(agencja_nieruchomosci))
braki_danych
```
Weryfikacja danych wykazała, że nasze zbiory są kompleksowe i nie zawierają żadnych braków danych. Ta sytuacja umożliwia nam pełne skorzystanie z dostępnych danych do przeprowadzenia analizy i uzyskania wiarygodnych wyników.


```{r}
#Statystki poszczególnych zmiennych
summary(agencja_nieruchomosci)

```


```{r}

boxplot(agencja_nieruchomosci$price, main = "wykres pudełkowy dla zmiennej price", 
        xlab = "price", ylab = "Wartości", 
        col = "cyan3", border = "darkslateblue", outline = TRUE, lwd = 1.2)

```
Wyniki analizy statystycznej jasno wskazują, że nasze dane nie zawierają skrajnych ani nielogicznych wartości. Ten pozytywny wniosek pozwala nam na pewne podejście do dalszych analiz, mając pewność co do integralności naszych danych.

```{r}
plot(agencja_nieruchomosci$price, agencja_nieruchomosci$area,  type = "o", col = "cyan3",
      main = "Wykres obserwacji dla zmiennej Cena",
     xlab = "Obserwacja", ylab = "Cena"     )

```


##Wnioskowanie statystyczne

#Pytanie badawcze: Cena mieszkania uzależniona od ilości sypialnii

**Hipoteza zerowa (H0):** Nie ma statystycznie istotnej różnicy w cenie mieszkania w zależniości od liczby sypialnii.

**Hipoteza alternatywna (H1)**: Istnieje statystycznie istotna różnica w cenie mieszkania w zależniości od liczby sypialnii.


```{r echo=FALSE}
ggbetweenstats(
  data=agencja_nieruchomosci,
  x=bedrooms,
  y=price
)
```
# Wnioski: Wartość p-value wynosi ok. 0,00132, czyli mniej niż standardowy poziom istotności 0,05. W takiej sytuacji mamy możliwość odrzucenia hipotezy zerowej, na rzecz hipotezy alternatywnej , sugerując tym samym, iż liczba sypialni wykazuje istotne statystycznie różnice w cenien mieszkania.


#Pytanie badawcze: Cena za metr kwadratowy mieszkania uzależniona od jego powierzchni

**Hipoteza zerowa (H0):** Nie ma statystycznie istotnej różnicy w cenie za metr kwadratowy mieszkania w zależniości od jego powierzchni.

**Hipoteza alternatywna (H1)**: Istnieje statystycznie istotna różnica w cenie za metr kwadratowy mieszkania w zależniości od jego powierzchni.

```{r echo=FALSE}
ggbetweenstats(
  data=agencja_nieruchomosci,
  x=area,
  y=price_per_sqft
)
```
# Wnioski: Wartość p-value wynosi ok. 0,00306, czyli mniej niż standardowy poziom istotności 0,05. W takiej sytuacji mamy możliwość odrzucenia hipotezy zerowej, na rzecz hipotezy alternatywnej , sugerując tym samym, iż powierzchnia mieszkania wykazuje istotne statystycznie różnice w cenien za metr kwadratowy mieszkania.


#Pytanie badawcze: Cena za metr kwadratowy mieszkania uzależniona stanu wyposażenia

**Hipoteza zerowa (H0):** Nie ma statystycznie istotnej różnicy w cenie za metr kwadratowy mieszkania w zależniości od jego stanu wyposażenia.

**Hipoteza alternatywna (H1)**: Istnieje statystycznie istotna różnica w cenie za metr kwadratowy mieszkania w zależniości od jego stanu wyposażenia.

```{r echo=FALSE}
ggbetweenstats(
  data=agencja_nieruchomosci,
  x=furnishingstatus,
  y=price_per_sqft
)
```

# Wnioski: Wartość p-value wynosi ok. 0,000047, czyli znacznie mniej niż standardowy poziom istotności 0,05. W takiej sytuacji mamy możliwość odrzucenia hipotezy zerowej, na rzecz hipotezy alternatywnej , sugerując tym samym, iż stan wyposażenia mieszkania wykazuje istotne statystycznie różnice w cenien za metr kwadratowy mieszkania.


#Pytanie badawcze: Liczba miejsc parkingowych dostępnych w budynku uzależniona jest od wielkości mieszkania

**Hipoteza zerowa (H0):** Nie ma statystycznie istotnej różnicy w liczbie miejsc parkingowych dostępnych w budynku w zależniości od wielkości mieszkania.

**Hipoteza alternatywna (H1)**: Istnieje statystycznie istotna różnica w liczbie miejsc parkingowych dostępnych w budynku

```{r echo=FALSE}
ggbetweenstats(
  data=agencja_nieruchomosci,
  x=area_group,
  y=parking
)
```

# Wnioski: Wartość p-value wynosi ok. 0,000, czyli znacznie mniej niż standardowy poziom istotności 0,05. W takiej sytuacji mamy możliwość odrzucenia hipotezy zerowej, na rzecz hipotezy alternatywnej , sugerując tym samym, iż liczba miejsc parkingowych dostępnych w budynku wykazuje istotne statystycznie różnice w wielkości mieszkania









