---
title: "Grupa A"
author: "Julianna Waluś"
date: "7 12 2023"
output: html_document
---

```{r setup, include=FALSE}
#Sprawdzanie braków danych
library(ggplot2)
library(rmdformats)
library(validate)
library(validatetools)
library(dcmodify)
library(errorlocate)
library(deductive)
library(VIM)
library(simputation)
library(lumberjack)
library(ISLR) 
library(dlookr)
library(xts)
library(quantmod)
library(ROCR)
library(ggstatsplot)
library(rstantools)
```

```{r}
attach(agencja_nieruchomosci)
braki_danych <- colSums(is.na(agencja_nieruchomosci))
braki_danych
```
Weryfikacja danych wykazała, że nasze zbiory są kompleksowe i nie zawierają żadnych braków danych. Ta sytuacja umożliwia nam pełne skorzystanie z dostępnych danych do przeprowadzenia analizy i uzyskania wiarygodnych wyników.


```{r}
#Statystki poszczególnych zmiennych
summary(agencja_nieruchomosci)

```


```{r}

boxplot(agencja_nieruchomosci$price, main = "wykres pudełkowy dla zmiennej price", 
        xlab = "price", ylab = "Wartości", 
        col = "cyan3", border = "darkslateblue", outline = TRUE, lwd = 1.2)

```
Wyniki analizy statystycznej jasno wskazują, że nasze dane nie zawierają skrajnych ani nielogicznych wartości. Ten pozytywny wniosek pozwala nam na pewne podejście do dalszych analiz, mając pewność co do integralności naszych danych.

```{r}
plot(agencja_nieruchomosci$price, agencja_nieruchomosci$area,  type = "o", col = "cyan3",
      main = "Wykres obserwacji dla zmiennej Cena",
     xlab = "Obserwacja", ylab = "Cena"     )

```


##Wnioskowanie statystyczne

##Pytanie badawcze: Cena mieszkania uzależniona od ilości łazienem.

**Hipoteza zerowa (H0):** Nie ma statystycznie istotnej różnicy w cenie mieszkania w zależniości od liczby łazienek.

**Hipoteza alternatywna (H1)**: Istnieje statystycznie istotna różnica w cenie mieszkania w zależniości od liczby łazienek.


```{r echo=FALSE}
ggbetweenstats(
  data=agencja_nieruchomosci,
  x=bathrooms,
  y=price
)
```
# Wnioski: Wartość p-value wynosi ok. 0,00, czyli mniej niż standardowy poziom istotności 0,05. W takiej sytuacji mamy możliwość odrzucenia hipotezy zerowej, na rzecz hipotezy alternatywnej , sugerując tym samym, iż liczba łazienek wykazuje istotne statystycznie różnice w cenien mieszkania.


##Pytanie badawcze: Cena przypadająca na jedną sypialnie uzależniona od ilości sypialnii

**Hipoteza zerowa (H0):** Nie ma statystycznie istotnej różnicy w cenie przypadającej na jedną sypialnię w zależniości od liczby sypialnii.

**Hipoteza alternatywna (H1)**: Istnieje statystycznie istotna różnica w cenie przypadającej na jedną sypialnię w zależniości od liczby sypialnii.

```{r echo=FALSE}
ggbetweenstats(
  data=agencja_nieruchomosci,
  x=bedrooms,
  y=price_per_bedroom
)
```
# Wnioski: Wartość p-value wynosi 0,01, czyli mniej niż standardowy poziom istotności 0,05. W takiej sytuacji mamy możliwość odrzucenia hipotezy zerowej, na rzecz hipotezy alternatywnej , sugerując tym samym, iż cena przypadająca na jedną sypialnie wykazuje istotne statystycznie różnice w zależniości od liczby sypialnii.

##Pytanie badawcze: Cena za metr kwadratowy mieszkania uzależniona stanu wyposażenia

**Hipoteza zerowa (H0):** Srednia cena za metr kwadratowy jest taka sama dla wszystkich stanów wyposażenia.

**Hipoteza alternatywna (H1)**: Srednia cena za metr kwadratowy nie jest taka sama dla wszystkich stanów wyposażenia.

```{r echo=FALSE}
anova1<- aov(price_per_sqft ~ furnishingstatus, data = agencja_nieruchomosci)
summary(anova1)
```

# Wnioski: Test ANOVA wartość p-value równą 0,00007, czyli mniej niż standardowy poziom istotności 0,05.W takiej sytuacji mamy możliwość odrzucenia hipotezy zerowej, na rzecz hipotezy alternatywnej , sugerując tym samym, iż stan wyposażenia istotnie wpływa na cenę za metr kwadratowy.


#Pytanie badawcze: Liczba miejsc parkingowych dostępnych w budynku uzależniona jest od wielkości mieszkania

**Hipoteza zerowa (H0):** Nie ma statystycznie istotnej różnicy w liczbie miejsc parkingowych dostępnych w budynku w zależniości od wielkości mieszkania.

**Hipoteza alternatywna (H1)**: Istnieje statystycznie istotna różnica w liczbie miejsc parkingowych dostępnych w budynku

```{r echo=FALSE}
anova2<- aov(parking~area_group,
  data=agencja_nieruchomosci)
summary(anova2)
```

# Wnioski: Wartość p-value wynosi ok. 0,000, czyli znacznie mniej niż standardowy poziom istotności 0,05. W takiej sytuacji mamy możliwość odrzucenia hipotezy zerowej, na rzecz hipotezy alternatywnej , sugerując tym samym, iż liczba miejsc parkingowych dostępnych w budynku wykazuje istotne statystycznie różnice w wielkości mieszkania.









